臺灣桃園地方法院刑事判決　　　　　　　　　　　　九十三年度訴字第一四六三號
　　公　訴　人　臺灣桃園地方法院檢察署檢察官
　　被　　　告　甲○○
右列被告因毒品案件，經檢察官提起公訴（九十三年度毒偵字第二八二四號），及移
送併案審理（臺灣板橋地方法院檢察署九十三年度毒偵字第四一二九號），被告於本
院準備程序進行中，就被訴及併案事實為有罪之陳述，經本院告知簡式審判程序意旨
，並聽取公訴人及被告之意見後，本院合議庭裁定依簡式審判程序審理，本院判決如
左：
    主  文
甲○○連續施用第一級毒品，處有期徒刑柒月，扣案之海洛因壹包（驗餘淨重零點壹
參公克）沒收銷燬之。又連續施用第二級毒品，處有期徒刑伍月。應執行有期徒刑拾
月，扣案之海洛因壹包（驗餘淨重零點壹參公克）沒收銷燬之。
    事  實
一、甲○○前因施用毒品案件，經臺灣彰化地方法院九十一年度毒聲字第一五四二號
    裁定送觀察、勒戒，於民國九十一年六月十六日入臺灣彰化看守所附設勒戒所執
    行，因認無繼續施用毒品之傾向，於同年七月三日執行完畢釋放出所，臺灣彰化
    地方法院檢察署檢察官並於九十一年七月三日以九十一年度毒偵字第一五五二號
    、第一六二九號為不起訴處分確定。詎其仍未戒除毒癮，於前開觀察、勒戒執行
    完畢後五年內，復基於施用第一、二級毒品海洛因、安非他命之概括犯意，於九
    十三年七月六日晚間八時許及九十三年七月二十五日晚間七時許，分別在其位於
    桃園縣龜山鄉○○路八十三號二樓之一之住處及臺北縣國道一號高速公路三重交
    流道附近，連續施用海洛因、安非他命各兩次，嗣於九十三年七月七日凌晨三時
    三十分許及九十三年七月二十六日凌晨一時三十分許，分別在桃園縣中壢市○○
    ○路○段與崁頂路口及臺北縣三重市○○路○段二十四號前為警查獲，前者並扣
    得海洛因一包（驗餘淨重○．一三公克）。
二、案經桃園縣警察局中壢分局、臺北縣警察局移送臺灣桃園地方法院及臺灣板橋地
    方法院檢察署檢察官偵查起訴及移送併案審理。
    理  由
一、本案被告甲○○所犯之施用第一、二級毒品罪非為死刑、無期徒刑、最輕本刑三
    年以上有期徒刑之罪或高等法院管轄第一審案件之罪，而被告於本院準備程序進
    行中，就被訴及併案之事實為有罪之陳述，經本院告知簡式審判程序意旨，並聽
    取公訴人及被告之意見後，本院合議庭依刑事訴訟法第二百七十三條之一第一項
    之規定，裁定依簡式審判程序審理，合先敘明。
二、訊據被告甲○○對於右揭時地連續施用第一、二級毒品海洛因、安非他命之事實
    坦承不諱，核與被告先後為警查獲時，經採集其尿液送驗後，結果呈嗎啡、安非
    他命陽性反應相符，此有昭信科技顧問股份有限公司及臺灣檢驗科技股份有限公
    司出具之濫用藥物陽性檢體檢驗報告及濫用藥物尿液檢驗報告各一紙在卷可稽（
    見毒偵卷第四一頁、併案毒偵卷第六頁），且被告於九十三年七月七日為警查獲
    時，所持有白粉一包，經送鑑確有海洛因之成分（驗餘淨重○．一三公克），亦
    有法務部調查局調科壹字第○八○○○七九六二號鑑定通知書一份附卷可憑（見
    本院卷第一四頁），足認被告前開自白應與事實相符，自堪以採信。
三、次查被告前因施用毒品案件，經臺灣彰化地方法院九十一年度毒聲字第一五四二
    號裁定送觀察、勒戒，於九十一年六月十六日入臺灣彰化看守所附設勒戒所執行
    ，因認無繼續施用毒品之傾向，於同年七月三日執行完畢釋放出所，臺灣彰化地
    方法院檢察署檢察官並於九十一年七月三日以九十一年度毒偵字第一五五二號、
    第一六二九號為不起訴處分確定等情，有臺灣高等法院被告全國前案紀錄表、臺
    灣桃園地方法院檢察署刑案資料查註紀錄表在卷可稽，是被告於前述觀察、勒戒
    執行完畢後五年內，再犯本件施用第一、二級毒品海洛因、安非他命之犯行，洵
    堪認定，自應依法論科。
四、核被告所為，係犯毒品危害防制條例第十條第一、二項施用第一、二級毒品罪。
    被告持有第一、二級毒品之低度行為，均應為其進而施用之高度行為所吸收，不
    另論罪。又其先後兩次施用第一、二級毒品海洛因、安非他命之犯行，時間緊接
    ，觸犯構成要件相同之罪，顯均係基於概括犯意為之，為連續犯，應依刑法第五
    十六條之規定，各論以一罪，並均加重其刑。另公訴人起訴事實雖未敘及被告於
    九十三年七月二十五日晚間七時許，在臺北縣國道一號高速公路三重交流道附近
    ，施用第一、二級毒品海洛因、安非他命之犯行，然該部分事實與公訴人起訴之
    犯罪事實，具有連續犯之裁判上一罪關係，應為起訴效力所及，本院自應併予審
    究。再被告所犯前開二罪，犯意各別，罪名不同，應分論併罰之。爰審酌被告前
    因施用毒品經觀察、勒戒後，仍未能戒除毒癮，足認其依賴毒品已深，惟念其犯
    後坦承犯行，且所犯之罪係自戕行為等一切情狀，分別量處如主文所示之刑，並
    定其應執行之刑，以資懲戒。至於扣案之白粉一包，業經鑑定確含有海洛因之成
    分（驗餘淨重○．一三公克），已如前述，而包裝袋與海洛因無從析離，均應依
    毒品危害防制條例第十八條第一項前段沒收銷燬之，又鑑識耗損之海洛因，既已
    滅失，爰不另行諭知沒收銷燬之。
據上論斷，應依刑事訴訟法第二百七十三條之一第一項、第二百九十九條第一項前段
，毒品危害防制條例第十條第一項、第二項、第十八條第一項前段，刑法第十一條、
第五十六條、第五十一條第五款，判決如主文。
本案經檢察官簡志祥到庭執行職務。
中　　　華　　　民　　　國　　九十三　　年　　　十一　　月　　　十五　　日
                                臺灣桃園地方法院刑事第八庭
                                    法  官    吳為平
右正本證明與原本無異。
如不服本判決，應於判決送達後十日內向本院提出上訴狀 (應附繕本)，上訴於臺灣
高等法院。
                                    書記官    賴朱梅
中　　　華　　　民　　　國　　九十三　　年　　　十一　　月　　  十七　　日
附錄論罪科刑法條：
毒品危害防制條例第十條：
施用第一級毒品者，處六月以上五年以下有期徒刑。
施用第二級毒品者，處三年以下有期徒刑。
